Inventaris van de archieven van de Strafinstellingen te Dordrecht, 1814-1973
Nationaal Archief, Den Haag
- ARCHIEF VAN DE CIPIER, RESPECTIEVELIJK DE DIRECTRICE EN DE DIRECTEUR VAN DE STRAFINSTELLINGEN TE DORDRECHT, 1814 - 1973, II
  - BIJZONDER
    - Gedetineerden, F.
      - Correspondentie over gedetineerden, 1.
        - Briefwisseling tussen de burgemeester van Sliedrecht en de cipier over de vraag van eerstgenoemde of zes militairen hun straf in het Provoosthuis hebben ondergaan, 1850; 103; 2 stukken
        - Enquête van het Ministerie van Justitie naar jeugdige gedetineerden met "inrichtingservaring" bij de Kinderbescherming, 1969; 104; 2 stukken
        - Beschikkingen van de Minister van Justitie inzake gratieverzoeken; met bijlage, 1971; 105; 3 stukken
      - Registratie, 2.
        - Inschrijvingsregisters, a).
          - Periode 1814 - 1839, 1
            - Bevolkingsregisters, 1814-1829, 1832 - 1834; 106-111; 6 delen
              De inschrijfnummers komen overeen met die van de signalementsregisters; zie inv.nrs. 112-127.
              - 1814-1816, 106
                Met alfabetische indices 1814 en 1815.
              - 1817-1818, 107
              - 1819-1822, 108
              - 1823-1826, 109
              - 1827-1829, 110
              - 1832-1834, 111
                Dit deel is grotendeels leeg. Vanaf 1835 is wel een begin gemaakt met de nummering, maar is verder niets ingevuld.
            - Registers van signalementen, opname en ontslag, 1814-1839; 112-133; 22 delen
              Gedeeltelijk met bijlagen.
              In inv. nrs. 120-124 potloodaantekeningen over begane overtreding en straf.
              - 1814, 112
              - 1815, 113
              - 1816, 114
              - 1817, 115
              - 1818 - 1819 okt 1 (nr. 126), 116
              - 1819 okt 1 (nr. 127) - 1821 aug 28 (nr. 94), 117
              - 1821 aug 29 (nr. 95) - 1823, 118
              - 1824 - 1825, 119
              - 1826, 120
              - 1827, 121
              - 1828, 122
              - 1829, 123
              - 1830, 124
              - 1831, 125
              - 1832 - 1833, 126
              - 1834, 127
              - 1835, 128
              - 1836, 129
              - 1837, 130
              - 1838 jan - sep (nr. 80), 131
              - 1838 okt - dec, 132
                Opnieuw genummerd vanaf 1.
              - 1839 jan - sep, 133
          - Periode 1839 - 1887, 2
            - Huis van Bewaring, a.
              - Registers van inschrijving; met signalementen, 1839-1842; 134; 7 katernen
              - Register van inschrijving, z.j; 135; 1 stuk
                Waarschijnlijk over verschillende jaren.
              - Registers van inschrijving van het Huis van Bewaring (model 1), 1842-1887; 136-157; 22 delen
                Zie voor toegang op de inv.nrs. 143-157: inv.nrs. 266-270.
                - 1842 aug 27 (nr. 193) - 1845 nov 24 (nr. 244), 136
                - 1845 nov 24 (nr. 245) - 1848 sep 12 (nr. 174), 137
                - 1848 sep 13 (nr. 175) - 1849 nov (nr. 197), 138
                - 1849 dec (nr. 198) - 1851 jun 5 (nr. 92), 139
                - 1851 jun 7 (nr. 93) - 1857 dec 9 (nr. 335), 140
                - 1857 dec 11 (nr. 336) - 1859 okt 8 (nr. 319), 141
                - 1859 okt 8 (nr. 320) - 1862 aug 1 (nr. 259), 142
                - 1862 aug 2 (nr. 260) - 1866 mei 12 (nr. 114), 143
                - 1866 mei 13 (nr. 115) - 1871 mei 3 (nr. 58), 144
                - 1871 mei 5 (nr. 59) - 1874 feb 19 (nr. 423), 145
                - 1874 feb 21 (nr. 424) - 1877 jun 29 (nr. 1003), 146
                - 1877 jun 30 (nr. 1004) - 1879 feb 6 (nr. 409), 147
                - 1879 feb 8 (nr. 410) - 1880 apr 3 (nr. 1009), 148
                - 1880 apr 3 (nr. 1) - 1881 mei 10 (nr. 599), 149
                - 1881 mei 10 (nr. 1) - 1882 apr 14 (nr. 176), 150
                - 1882 apr 14 (nr. 177) - 1883 feb 21 (nr. 125), 151
                - 1883 feb 22 (nr. 126) - 1884 jan 7 (nr. 6), 152
                - 1884 jan 7 (nr. 7) - 1884 nov 3 (nr. 606), 153
                - 1884 nov 3 (nr. 607) - 1885 okt 19 (nr. 505), 154
                - 1885 okt 21 (nr. 506) - 1886 sep 24 (nr. 528), 155
                Niet raadpleegbaar
                - 1886 sep 25 (nr. 529) - 1887 mei 5 (nr. 280), 156
                - 1887 mei 5 (nr. 281) - 1887 dec (nr. 762), 157
              - Akten van overdracht van gegijzelden om schuld en voorlopig aangehoudenen door de deurwaarder aan de cipier; afschriften, 1847-1852; 158; 1 omslag
            - Huis van Arrest, b.
              - Registers van inschrijving met signalementen; met bijlagen, 1839-1842; 159; 3 katernen
              - Registers van inschrijving (model 2), 1842-1887; 160-164; 5 delen
                Tot en met inv.nr. 162 met verwijzingen naar de signalementsregisters, zie inv.nr. 260-265; vanaf inv.nr. 163 met signalementen.
                Zie voor toegang op de inv.nrs. 163-164: inv.nrs. 266-270.
                Gedeeltelijk met ingeplakte bijlagen.
                - 1842 sep 12 (nr. 20) - 1850 sep 14 (nr. 13), 160
                - 1850 sep 26 (nr. 14) - 1855 feb 9 (nr. 5), 161
                - 1855 feb 23 (nr. 6) - 1862 jun 25 (nr. 47), 162
                - 1862 jun 26 (nr. 48) - 1878 jul (nr. 27), 163
                - 1878 aug (nr. 28) - 1887 (nr. 61), 164
            - Provoosthuis, c.
              - Registers van inschrijving; met bijlagen, 1839-1841, 1846, 1850; 165-167; 3 katernen
                - 1839-1841, 165
                - 1846, 166
                - 1850, 167
              - Bevelschriften van burgemeesters van verschillende gemeenten aan militairen met verlof om zich bij het provoosthuis aan te melden om hun straf te ondergaan, 1850; 168; 1 omslag
                Het bevelschrift moesten de militairen bij melding bij het provoosthuis overleggen aan de cipier.
                Aangetroffen in inv.nr. 167.
              - Register van inschrijving (model 3), 1851-1861, 1864 - 1886; 169-170; 2 delen
                Zie voor toegang op inv.nr. 170: inv.nrs. 268-270.
                - 1851-1861, 169
                - 1864-1886, 170
                Met signalementen.
            - Strafgevangenis, d.
              - Registers van inschrijving; met signalementen, 1839-1842; 171; 4 katernen
              - Registers van inschrijving (model 5), 1842-1887; 172-183; 12 delen
                Tot en met inv.nr. 174 met verwijzing naar de signalementsregisters, zie inv.nrs. 260-265; vanaf inv.nr. 175 met signalementen.
                Zie voor toegang op de inv.nrs. 175-183: inv.nrs. 266-270.
                - 1842 jul 23 (nr. 17) - 1850 apr (nr. 18), 172
                - 1850 mei (nr. 19) - 1855 jan 10 (nr. 6), 173
                - 1855 jan 15 (nr. 7) - 1861 dec 25 (nr. 182), 174
                - 1861 dec 30 (nr. 183) - 1867 jul 6 (nr. 121), 175
                - 1867 jul 13 (nr. 122) - 1873 feb (nr. 239), 176
                - 1873 mrt (nr. 240) - 1876 jan 29 (nr. 820), 177
                - 1876 jan 29 (nr. 821) - 1878 mei 23 (nr. 93), 178
                - 1878 mei 25 (nr. 94) - 1880 jul (nr. 698), 179
                - 1880 aug (nr. 1) - 1882 okt 13 (nr. 179), 180
                - 1882 okt 13 (nr. 180) - 1885 feb 25 (nr. 45), 181
                - 1885 feb 27 (nr. 46) - 1887 sep (nr. 118), 182
                - 1887 okt (nr. 119) - 1887 dec (nr. 196), 183
          - Periode 1888 - 1972, 3
            - Strafgevangenis, a.
              - Registers van inschrijving (model A), 1888-1972; 184-203; 20 delen
                Zie voor toegang: inv.nrs. 270-283.
                - 1888 (nr. 1) - 1891 jan 30 (nr. 714), 184
                - 1891 jan 30 (nr. 715) - 1893 nov 18 (nr. 1428), 185
                - 1893 nov 25 (nr. 1) - 1897 feb 2 (nr. 612), 186
                - 1897 feb 2 (nr. 1) - 1899 (nr. 612), 187
                - 1900 (nr. 1) - 1903 jan 31 (nr. 31), 188
                - 1903 jan 31 (nr. 32) - 1906 mrt 12 (nr. 47), 189
                - 1906 mrt 12 (nr. 48) - 1910 feb 25 (nr. 32), 190
                - 1910 feb 28 (nr. 33) - 1914 jan 8 (nr. 4), 191
                - 1914 jan 8 (nr. 5) - 1917 jan 19 (nr. 15), 192
                - 1917 jan 20 (nr. 16) - 1921 mei 4 (nr. 46), 193
                - 1921 mei 4 (nr. 47) - 1928 aug 3 (nr. 33), 194
                - 1928 aug 25 (nr. 34) - 1936 okt 31 (nr. 422), 195
                - 1936 okt 31 (nr. 423) - 1940 (nr. 139), 196
                - 1941 (nr. 1) - 1945 nov 17 (nr. 138), 197
                - 1945 nov 17 (nr. 139) - 1949 mrt 22 (nr. 61), 198
                Openbaarheid beperkt tot 01-01-2025
                - 1949 mrt 22 (nr. 62) - 1953 feb 23 (nr. 29), 199
                Openbaarheid beperkt tot 01-01-2029
                - 1953 feb 23 (nr. 30) - 1956 sep 4 (nr. 153), 200
                Openbaarheid beperkt tot 01-01-2032
                - 1956 sep 8 (nr. 154) - 1962 okt 2 (nr. 93), 201
                - 1962 okt 11 (nr. 94) - 1969 aug 4 (nr. 97), 202
                - 1969 aug 6 (nr. 98) - 1972 (nr. 34), 203
            - Huis van Bewaring, b.
              - Registers van inschrijving, met uitzondering van de voorlopig aange-houdenen (model B), 1888-1972; 204-243; 40 delen
                - 1888 (nr. 1) - 1889 jan 14 (nr. 714), 204
                - 1889 jan 14 (nr. 1) - 1890 jan 3 (nr. 714), 205
                - 1890 jan 5 (nr. 1) - 1891 feb 2 (nr. 666), 206
                - 1891 feb 3 (nr. 1) - 1892 mrt 26 (nr. 702), 207
                - 1892 mrt 26 (nr. 1) - 1893 feb 15 (nr. 702), 208
                - 1893 feb 15 (nr. 703) - 1894 jan 27 (nr. 1404), 209
                - 1894 jan 27 (nr. 1) - 1895 jan 12 (nr. 714), 210
                - 1895 jan 12 (nr. 1) - 1895 okt 10 (nr. 714), 211
                - 1895 okt 10 (nr. 715) - 1896 aug 17 (nr. 1416), 212
                - 1896 aug 17 (nr. 1) - 1897 apr 16 (nr. 714), 213
                - 1897 apr 16 (nr. 1) - 1898 jan 29 (nr. 714), 214
                - 1898 jan 29 (nr. 1) - 1898 dec 9 (nr. 834), 215
                - 1898 dec 9 (nr. 1) - 1899 (nrs. 717), 216
                - 1900 (nr. 1) - 1901 jul 2 (nr. 273), 217
                - 1901 jul 2 (nr. 274) - 1902 dec 18 (nr. 504), 218
                - 1902 dec 18 (nr. 505) - 1904 feb 9 (nr. 114), 219
                - 1904 feb 9 (nr. 115) - 1905 mrt 14 (nr. 156), 220
                - 1905 mrt 14 (nr. 157) - 1906 jun 23 (nr. 302), 221
                - 1906 jun 23 (nr. 303) - 1908 jan 13 (nr. 18), 222
                - 1908 jan 13 (nr. 19) - 1909 jul 9 (nr. 272), 223
                - 1909 jul 11 (nr. 273) - 1911 mei 19 (nr. 170), 224
                - 1911 mei 22 (nr. 171) - 1913 apr 8 (nr. 128), 225
                - 1913 apr 10 (nr. 129) - 1915 apr 26 (nr. 106), 226
                - 1915 apr 27 (nr. 107) - 1917 apr 18 (nr. 124), 227
                - 1917 apr 19 (nr. 125) - 1920 feb 14 (nr. 43), 228
                - 1920 feb 16 (nr. 44) - 1922 mrt 7 (nr. 62), 229
                - 1922 mrt 8 (nr. 63) - 1925 feb 23 (nr. 38), 230
                - 1925 feb 23 (nr. 39) - 1929 jan 1 (nr. 1), 231
                - 1929 jan 2 (nr. 2) - 1932 jan 2 (nr. 1), 232
                - 1932 jan 2 (nr. 2) - 1933 okt 14 (nr. 329), 233
                - 1933 okt 14 (nr. 330) - 1935 jul 16 (nr. 1055), 234
                - 1935 jul 19 (nr. 1056) - 1937 okt 4 (nr. 1792), 235
                - 1937 okt 4 (nr. 1793) - 1940 sep 20 (nr. 188), 236
                - 1940 sep 20 (nr. 189) - 1944 jan 4 (nr. 1), 237
                Openbaarheid beperkt tot 01-01-2020
                - 1944 jan 4 (nr. 2) - 1946 jun 15 (nr. 118), 238
                Openbaarheid beperkt tot 01-01-2022
                - 1946 jun 15 (nr. 119) - 1947 jul 7 (nr. 392), 239
                - 1947 jul 7 (nr. 393) - 1950 apr 28 (nr. 42), 240
                - 1950 mei 3 (nr. 43) - 1959 mei 13 (nr. 48), 241
                Openbaarheid beperkt tot 01-01-2035
                - 1959 mei 14 (nr. 49) - 1967 jun 13 (nr. 35), 242
                Openbaarheid beperkt tot 01-01-2043
                - 1967 jul 13 (nr. 36) - 1972 (nr. 18), 243
              - Registers van inschrijving van voorlopig aangehoudenen (model C), 1888-1972; 244-255; 12 delen
                - 1888 (nr. 1) - 1907 nov 13 (nr. 35), 244
                - 1907 nov 29 (nr. 36) - 1918 jan 16 (nr. 8), 245
                - 1918 jan 17 (nr. 9) - 1925 okt 14 (nr. 45), 246
                - 1925 okt 21 (nr. 46) - 1934 aug 27 (nr. 255), 247
                - 1934 aug 24 (nr. 256) - 1941 (nr. 158), 248
                - 1942 (nr. 1) - 1945 feb 6 (nr. 34), 249
                - 1945 feb 6 (nr. 35) - 1948 sep 21 (nr. 123), 250
                Openbaarheid beperkt tot 01-01-2024
                - 1948 sep 21 (nr. 124) - 1954 dec 21 (nr. 96), 251
                - 1954 dec 23 (nr. 97) - 1960 jul 26 (nr. 63), 252
                Openbaarheid beperkt tot 01-01-2036
                - 1960 jul 26 (nr. 64) - 1967 feb 15 (nr. 17), 253
                - 1967 feb 22 (nr. 18) - 1971 (nr. 104), 254
                - 1972 (nrs. 1-30), 255
              - Registers van inschrijving van gegijzelden om schuld (model D); met bijlagen, 1896-1961; 256-259; 4 delen
                - 1896 - 1907, 256
                - 1908 - 1924 jun 26, 257
                - 1924 jun 27 - 1931 jun 12, 258
                - 1931 jun 16 - 1961, 259
                Openbaarheid beperkt tot 01-01-2037
        - Indices, b).
          - Registers van signalementen (model 1a) met verwijzing naar de registers 2 en 5, (inv.nrs. 160-162 en 172-174), [1842 - 1862]; 260-265; 5 delen en 1 katern
            - mannen nrs. 1 - 468 [1842 aug 7 - 1848 mei 6], 260
            - mannen nrs. 469 - 588 [1848 mei 10 - 1850 mei 6], 261; 1 katern
            - mannen nrs. 589 - 1306 [1850 jun 29 - 1857 mei 27], 262
            - mannen nrs. 1307 - 2073 [1857 mei 29 - 1862 jun 25], 263
            - vrouwen nrs. 1 - 125 [1842 okt 26 - 1853 mrt 12], 264
            - vrouwen nrs. 126 - 328 [1853 mrt 31 - 1862 mei 26], 265
          - Alfabetische indices op de namen in de registers van inschrijving, (inv.nrs. 143-157, 163-164 en 175-259) - model 1, 2 en 5 (1864 - 1871) - model 1, 2, 3, 5 en 6 (1872 - 1886) - model 1, 2 en 5 (1887 - 1888) - model A, B en C (1889 - 1891) - model A, B, C en D (1891 - 1972), 1864-1972; 266-283; 18 delen
            - 1864 - 1867, 266
            - 1868 - 1871, 267
            - 1872 - 1879, 268
            - 1880 - 1883, 269
            - 1884 - 1891 jun, 270
              Voorin is de periode 1884 - 1886 opgenomen, daarna is men in 1887 opnieuw begonnen.
              Van het eerste deel mist de letter A.
            - 1891 jul - 1896 mei 25, 271
            - 1896 mei 26 - 1899 mei 2, 272
            - 1899 mei 3 - 1902 jun 5, 273
            - 1902 jun 3 - 1906, 274
            - 1907 - 1916, 275
            - 1917 - 1925, 276
            - 1926 - 1935, 277
            - 1936 - 1940, 278
            - 1941 - 1949 okt 13, 279
            - 1949 ok 14 - 1955, 280
              Openbaarheid beperkt tot 01-01-2031
            - 1956 - 1957, 281
              Openbaarheid beperkt tot 01-01-2033
            - 1958 - 1961, 282
            - 1962 - 1972, 283
        - Bijzondere registratie, c).
          - Staat houdende opgave van gedetineerden aan de Commissie van Zedelijke Verbetering over de Gevangenissen, [1825]; 284; 1 stuk
            Bevat 1 inschrijving.
          - Extract-vonnissen, 1826, 1838 - 1839, 1842, 1847 - 1850, 1852; 285; 1 omslag
          - Staten met maandelijkse overzichten van het aantal dagen, dat elke gevangene in het Huis van Arrest heeft doorgebracht, 1827-1828; 286; 2 katernen
          - Staten van de maandelijkse bezetting van het Huis van Arrest, 1827-1828, 1839; 287; 3 katernen
          - Staat met namen van gedetineerden, data en geldbedragen, 1838; 288; 1 stuk
            Dit stuk is afgescheurd, waarschijnlijk gaat het om boete, want de letters "boe" zijn nog te zien.
            Aangetroffen in inv.nr. 133.
          - Lijst van de op 13 januari 1840 aanwezige gedetineerden, 289; 1 stuk
          - Staat met namen en data van vonnissen, 1840; 290; 1 stuk
            Aangetroffen in inv.nr. 159.
          - Register van ontvangsten en uitgaven van tot de pistôle toegelaten gedetineerden (model 9); met aantekeningen, 1887-1953; 291; 1 deel
            De laatste inschrijving dateert van 17 juli 1941.
          - Register van inschrijving van kinderen, die met hun moeders zijn opgenomen (model 10); met aantekeningen, 1888-1955; 292; 1 deel
            De laatste inschrijving dateert van 21 februari 1947.
          - Register van penitentiaire dossiers, 1965-1970; 293; 1 katern
          - Register van persoonsdossiers van gedetineerden, 1965-1970; 294; 1 katern
      - Regime, 3.
        - Stukken betreffende de reclassering van gedetineerden, 1954-1971; 295; 1 omslag
        - Stukken betreffende het bezoek aan gedetineerden, 1954-1972; 296; 1 omslag
        - Stukken betreffende de correspondentie van gedetineerden en de censuur daarop, 1965-1972; 297; 1 omslag
        - Voorlichtingsfolder voor gedetineerden over een verblijf in het Huis van Bewaring te Dordrecht; concepten, 1966, 1970 - 1971; 298; 1 omslag
        - Stukken betreffende verzorging van geschenken en pakketten voor gedetineerden, 1966-1972; 299; 1 omslag
        - Dossier inzake het geven van toelichting door de directeur aan de Minister van Justitie op door gedetineerden gestelde vragen aan de maand commissaris van de Commissie van Toezicht, 1967; 300; 3 stukken
        - Stukken betreffende de bevordering van de communicatie tussen personeel en gedetineerden, 1968; 301; 3 stukken
        - Stukken betreffende de bezittingen van gedetineerden, 1968-1971; 302; 1 omslag
        - Brief van de directeur aan de Minister van Justitie met het verzoek een reeds getroffen regeling met vertegenwoordigers van het Openbaar Ministerie bij de Arrondissementsrechtbank te Dordrecht aangaande censuur op de correspondentie van preventief gedetineerden goed te keuren; doorslag, 1969; 303; 1 stuk
        - Stukken betreffende ontslag van gedetineerden, 1969-1972; 304; 1 omslag
        - Brief van de directeur aan de Minister van Justitie over het ruimer toepassen van artikel 46 van de Beginselenwet 1953, aangaande strafonderbreking; doorslag, 1970; 305; 1 stuk
        - Brieven van de Commissie van Toezicht bij het Huis van Bewaring I te Rotterdam en het hoofd van de Directie Gevangeniswezen van het Ministerie van Justitie over de geconstateerde verschillen in regime tussen het Huis van bewaring te Dordrecht en het Huis van Bewaring I te Rotterdam tijdens de tijdelijke overplaatsing in 1971; afschriften, 306; 2 stukken
      - Orde- en tuchthandhaving, 4.
        - Verslag van de cipier van zijn bevindingen over de uitbraakpogingen van Nicolaas Littoy; concept en minuut, 1822; 307; 1 stuk
        - Brief van de cipier aan het College van Regenten met het verzoek gevangene J.R. van der Kaay te mogen straffen; met gunstige beschikking van het College, 1877; 308; 1 stuk
        - Register van aan gedetineerden opgelegde straffen, 1942-1965; 309; 1 deel
          Openbaarheid beperkt tot 01-01-2041
        - Register van bijzondere voorvallen, 1948-1965; 310; 1 deel
          Het betreft zowel ontsnappingspogingen van gedetineerden,
          oefeningen en controles als kerkdiensten, benoemingen en bezoeken.
        - Register van de controle op de nachtdienst, 1957-1963; 311; 1 katern
          De controle bestond uit steekproeven 1 keer per maand.
        - Registers van meldingen en rapporten van de bewakers over voorvallen tijdens hun dienst., 1961-1967; 312-316; 4 katernen en 1 deel
          - 1961 - 1962 jun 13, 312
          - 1962 jun 26 - 1963 jan 5, 313
          - 1962 okt 30 - 1964 apr 3, 314
            Openbaarheid beperkt tot 01-01-2040
          - 1964 apr 20 - 1965 apr, 315
          - 1965 jun - 1967, 316; 1 deel
        - Dossiers inzake ontvluchtingen van gedetineerden, 1968-1971; 317; 1 omslag
        - Dossiers inzake het nemen van bijzondere maatregelen ten aanzien van gedetineerden in verband met zelfmoord- en ontvluchtingspogingen, 1969-1970; 318; 1 omslag
      - Arbeid, 5.
        - Stukken betreffende de arbeid door gedetineerden, 1964-1972; 319; 1 omslag
      - Verzorging, 6.
        - Brief van Eg. van den Berg, [cipier] te Rotterdam, aan cipier B. van Geluk over de besteding van het geld voor voedsel voor de gevangenen, 1816; 320; 1 stuk
        - Brief van J. Kampen, [cipier] te Gorinchem, aan de cipier over de aanbesteding van voeding en verpleging van gedetineerden, 1845; 321; 1 stuk
        - Stukken betreffende de bewassing en reparatie van kleding van gedetineerden, 1950-1971; 322; 1 omslag
        - Stukken betreffende de haarverzorging van gedetineerden, 1956-1971; 323; 1 omslag
        - Stukken betreffende de voeding van gedetineerden, 1964-1972; 324; 1 pak
      - Ontspanning, 7.
        - Programma's van extra activiteiten rond feestdagen in het Huis van Bewaring, 1960-1972; 325; 1 omslag
        - Brief van de directeur aan het Hoofd Directie Gevangeniswezen van het Ministerie van Justitie over de aanstelling van een sportinstructeur bij het Huis van Bewaring; afschrift, 1967; 326; 1 stuk
        - Stukken betreffende het gebruik van lectuur door de gedetineerden, 1967-1972; 327; 1 omslag
        - Stukken betreffende groepsontspanning door gedetineerden, 1970; 328; 3 stukken
        - Stukken betreffende decembervieringen in het Huis van Bewaring, 1970-1972; 329; 1 omslag
    - Vertegenwoordiging in andere organen, G.
      - Commissie van Toezicht, 1.
        - Memorie over taken en werkzaamheden van de Commissie; afdruk, 1957; 330; 1 stuk
        - Notulen van de vergaderingen; met bijlagen, 1961-1971; 331; 1 pak
        - Jaarverslagen; concepten, 1961-1966, 1968 - 1970; 332; 1 omslag
        - Stukken betreffende benoeming, herbenoeming en ontslag van leden, 1964, 1967 - 1972; 333; 1 omslag
      - Reclasseringsraad te Dordrecht, 2.
        - Agenda's, notulen en andere vergaderstukken van de vergaderingen van de Reclasseringsraad te Dordrecht, 1962-1965, 1971 - 1973; 334; 1 pak
          Openbaarheid beperkt tot 01-01-2049
          De notulen bevinden zich steeds bij de vergaderstukken van de volgende vergadering.
          Zie voor de voorganger van deze raad inv.nr. 363.
      - Regionale en landelijke overlegorganen van het gevangeniswezen, 3.
        - Verslagen van de bijeenkomsten van de Directie Gevangeniswezen van het Ministerie van Justitie met de directeuren van de strafgestichten, 1948-1969, 1971; 335; 1 pak
        - Verslagen van de "communicatievergaderingen" van de directeuren van de kleine huizen van bewaring, 1964-1967; 336; 1 omslag
        - Verslag van de "communicatiebijeenkomsten" van de Directie Gevangeniswezen van het Ministerie van Justitie en de hoofden van de administratie van de strafgestichten, 1967, 1968; 337; 2 stukken
        - Verslagen en agenda's van de "communicatievergaderingen" van de directeuren van de gevangenissen en huizen van bewaring van het rayon (Midden-)Zuid, 1969-1971; 338; 1 omslag
- ARCHIEF VAN DE DIENSTCOMMISSIE BIJ HET HUIS VAN BEWARING TE DORDRECHT, 1961 - 1972, III
  - Notulen van de vergaderingen, 1963-1971; 339; 1 omslag
  - Ingekomen stukken, 1961-1972; 340; 1 omslag
  - DOCUMENTATIE
    - Mr. P.W. Alstorphius Grevelink, J.A.H. Netscher en A.C. Pierson, Rapport aan den minister van Justitie der door hen gedane opneming van eenige buitenlandse gevangenissen, met daaruit voortvloeijende beschouwingen en voorstellen nopens het gevangeniswezen in Nederland, 1858; 341; 1 deel
    - Jaarverslagen van de Reclasserings-commissie te Dordrecht, 1927-1930; 342; 4 katernen
    - Mr. E.A.M. Lamers, De Commissies van Toezicht bij de Strafgestichten onder de Beginselenwet Gevangeniswezen 1951, 's-Gravenhage, 1959 2; 343; 1 deel